【裁判字號】    96,易,787
【裁判日期】    970117
【裁判案由】    竊盜
【裁判全文】
臺灣新竹地方法院刑事判決       96年度易字第787號
公  訴  人  臺灣新竹地方法院檢察署檢察官
被      告  丙○○
上列被告因竊盜案件，經檢察官提起公訴（九十六年度偵字第六
六八五號）後，本院依簡式審判程序判決如下：
    主  文
丙○○犯竊盜罪，累犯，處有期徒刑肆月，如易科罰金，以新臺
幣壹仟元折算壹日；減為有期徒刑貳月，如易科罰金，以新臺幣
壹仟元折算壹日。又犯踰越安全設備竊盜罪，累犯，處有期徒刑
拾月；減為有期徒刑伍月，如易科罰金，以新臺幣壹仟元折算壹
日。應執行有期徒刑陸月，如易科罰金，以新臺幣壹仟元折算壹
日。
    事  實
一、丙○○前因竊盜案件，經本院以九十一年度易字第八三五號
    、臺灣高等法院以九十二年度上易字第七七八號判決判處有
    期徒刑七月確定；復因連續竊盜案件，再經本院以九十三年
    度易字第九九號判決判處有期徒刑十月確定，又因妨害兵役
    案件，經臺灣苗栗地方法院以九十三年度苗簡二二四號判決
    判處有期徒刑三月確定，上揭二案件並經本院以九十三年度
    聲字第七三三號裁定定其應執行刑為有期徒刑一年確定，前
    開案件經接續執行後，於民國九十四年二月五日縮短刑期假
    釋出監，同年八月十六日假釋期滿未經撤銷，視為執行完畢
    。
二、丙○○未記取前開判決處刑之教訓，復基於意圖為自己不法
    所有之犯意，於九十五年八月二十日十五時許，在其與當時
    女友、女友胞姊甲○○同住位於新竹縣新豐鄉瑞興村崁頭一
    九九之七號五樓住處內，趁當時無人之際，進入其甲○○臥
    室內，竊取甲○○置於桌上之金項鍊及金戒子各一枚，得手
    後變賣供己花用。
三、其又基於意圖為自己不法所有之犯意，於九十六年一月四日
    十二時許，見鄰居即瑞興村崁頭一九九之二八號二樓乙○○
    之住處屋內無人之際，自該處大門上二樓後，再從樓梯間爬
    至屋前陽臺，並開啟屋前陽臺之安全設備落地窗踰越侵入（
    侵入住宅部分未據告訴），徒手竊取筆記型電腦一台、XO洋
    酒一瓶，得手後離去。
四、嗣經警方採集留存於乙○○住處內之指紋並比對後，循線查
    獲丙○○，丙○○並在犯罪未經發覺之前，主動申告上開事
    實二部分之犯行，並自願接受裁判，而得知上情。
五、案經新竹縣警察局竹北分局報告臺灣新竹地方法院檢察署檢
    察官偵查起訴。
    理  由
一、本件被告丙○○所犯之竊盜罪、加重竊盜罪，均非死刑、無
    期徒刑、最輕本刑為三年以上有期徒刑之罪，或高等法院管
    轄第一審之案件，被告於本院準備程序進行中，就被訴事實
    為有罪之陳述，經本院合議庭認合於修正後刑事訴訟法第二
    百七十三條之一第一項之規定，裁定進行簡式審判程序，合
    先敘明。
二、本院認定被告有上開犯罪事實所憑之證據：
（一）被告於警詢、偵查及本院準備程序、簡式審判程序時所為
      之自白（參偵查卷第五至八、三六至三七頁，本院卷第一
      七、二一頁）。
（二）證人即被害人甲○○、乙○○於警詢時所為之證述（參偵
      查卷第九至一三頁）。
（三）新竹縣警察局竹北分局受理刑事案件報案三聯單一紙（參
      偵查卷第一四頁）。
（四）內政部警政署刑事警察局九十六年一月三十一日刑紋字第
      ０九六００一七二一七號鑑驗書暨竊盜蒐證照片（參偵查
      卷第一六至二九頁）。
三、論罪科刑與沒收：
（一）兇器：按落地窗具有防閑之效用，為安全設備之一種，被
      告開啟被害人乙○○住處之落地窗後入內行竊，已使該落
      地窗失其防閑作用，自係踰越安全設備。
（二）罪名：核被告所為上開事實二部分之犯行，係犯刑法第三
      百二十條第一項之竊盜罪；所為事實三部分之犯行，係犯
      同法第三百二十一條第一項第二款之踰越安全設備加重竊
      盜罪。
（三）累犯加重：被告有如事實欄所示之前科紀錄一節，有刑案
      資料查註紀錄表、臺灣高等法院被告前案紀錄表等在卷可
      查，其於五年以內再犯本案二件有期徒刑以上之罪，均為
      累犯，均應依刑法第四十七條第一項規定加重其刑。
（四）科刑：爰審酌被告年輕力盛，不思以勞力賺取所需，任意
      竊取他人財物，危害他人財產法益重大，惟念其犯罪後坦
      認犯行，並自首未發覺之事實二部分之犯罪，尚具悔意等
      一切情狀，爰就事實二部分犯行，依刑法第六十二條前段
      規定，減輕其刑，併就此部分依法先加後減之，並就其所
      犯上開二次竊盜罪，分別量處如主文所示之刑，以資懲儆
      。
（五）查被告所犯上開二罪，犯罪時間均在九十六年四月二十四
      日以前，核與中華民國九十六年罪犯減刑條例第二條第一
      項第三款規定相符，均應予減刑；又其所犯各罪，合於同
      條例第十條第一項定應執行刑之規定，爰依法各減輕其刑
      ，及諭知易科罰金之折算標準如主文所示，並酌定應執行
      之刑及諭知易科罰金之折算標準，以上均附此敘明。
四、適用之法律：
（一）刑事訴訟法第二百七十三條之一第一項、第二百九十九條
      第一項前段。
（二）刑法第三百二十條第一項、第三百二十一條第一項第二款
      、第五十一條第五款、第四十七條第一項、第六十二條前
      段、第四十一條第一項前段、第二項。
（三）中華民國九十六年罪犯減刑條例第二條第一項第三款、第
      七條、第九條、第十條第一項。
（四）刑法施行法第一條第一項、第二項前段。
本案經檢察官何若薇到庭執行職務
中    華    民    國    97    年    1     月    17    日
                  刑事第五庭  法  官  楊麗文
以上正本證明與原本無異。
如不服本判決應於收受本判決後10日內向本院提出上訴書狀，上
訴書狀應敘述具體理由。上訴書狀未敘述上訴理由者，應於上訴
期間屆滿後20日內補提理由書狀於本院 (均須按他造當事人之人
數附繕本 )「切勿逕送上級法院」。
中    華    民    國    97    年    1     月    17    日
                              書記官  蕭惠婷
附錄本案論罪科刑法條全文：
刑法第三百二十條第一項
意圖為自己或第三人不法之所有，而竊取他人之動產者，為竊盜
罪，處五年以下有期徒刑、拘役或五百元以下罰金。
刑法第三百二十一條第一項第二款
犯竊盜罪而有左列情形之一者，處六月以上五年以下有期徒刑：
二  毀越門扇、牆垣或其他安全設備而犯之者。


司法院資訊處製作；財團法人民間司法改革基金會備份。
